【裁判字號】    92,交聲,16
【裁判日期】    920207
【裁判案由】    聲明異議
【裁判全文】
臺灣高雄地方法院刑事裁定                          九十二年度交聲字第一六號
    原處分機關  交通部公路總局高雄區監理所旗山監理站
    異  議  人  甲○○  男  三.
    即受處分人
右列受處分人因違反道路交通管理處罰條例案件，對於交通部公路總局旗山監理站九
十一年十二月十九日所為之裁決（旗監違字第裁八五—ＡＢＵ九二三七六二、ＡＢＹ
二九四三六０、ＡＢＹ二九００一五、ＡＢＶ０二四三五一、ＡＢＵ九八四五０六、
ＡＢＵ九八四五０七、ＡＢＶ一八二四一七、ＡＡＵ五九０九六一、ＡＡＵ五九０九
六二、Ａ五Ａ二０二五四六、一三六四八七、三三二一九、六七００００、一四一四
五四、九０二一九、四四四九四一、四七五七五八、四四八二五、三三七一五七、五
九五九二一、八五五九八五、一二五二二六、六八九二０二、八九九九０五、四三七
０八九、五七三九０、七００七六七、二三六二七四、四五六五０八、八四六二五、
七００三三四、七一九三五七、九六三八五四、九六二八０三、七九０五八五、二五
八三五九、二八００九０），聲明異議，本院裁定如左：
    主  文
異議駁回。
    理  由
一、異議意旨略以：異議人於九十一年十二月十日駕駛車牌號碼ＩＱ—一二四九號自
    小客貨車行駛於台北市○○○路，為警當場攔檢舉發駕照吊扣期間駕車，並代管
    號牌二面。嗣異議人於同年月十九日到案，並要求取回二面號牌，經監理站人員
    告知須先將之前所積欠之罰鍰共十二萬五千一百元全數繳清始得領回，惟異議人
    經濟情況不佳，無力負擔鉅額罰鍰，希望監理站能准其分期繳納，或先返還號牌
    ，使其得以營生，待經濟情況好轉必當繳清罰鍰，為此提出本件異議。
二、按汽車行駛於高速公路或設站管制之道路，而不遵管制之規定者，處汽車駕駛人
    新台幣三千元以上六千元以下罰鍰；機器腳踏車駕駛人或附載座人未依規定戴安
    全帽者，處駕駛人新台幣五百元罰鍰；汽車駕駛人持逾期之駕駛執照駕車者，處
    六百元以上一千二百元以下罰鍰，並禁止其駕駛；汽車駕駛人，駕駛車輛未隨身
    攜帶駕駛執照者，處新台幣三百元以上六百元以下罰鍰；汽車駕駛人，駕駛汽車
    經測試檢定有酒精濃度超過規定標準者，處新台幣六千元以上一萬二千元以下罰
    鍰，並當場禁止其駕駛及吊扣其駕駛執照六個月；汽車駕駛人駕駛執照吊扣期間
    駕車者，處新台幣六千元以上一萬二千元以下罰鍰，並當場禁止其駕駛及扣留騎
    車輛牌照；汽車駕駛人駕駛汽車，行近行人穿越道，有行人通行，不減速慢行或
    不暫停讓行人先行通過者，處新台幣六百元以上一千八百元以下罰鍰；汽車駕駛
    人，爭道行駛有機器腳踏車不在規定車道行駛者，處新台幣六百元以上一千八百
    元以下罰鍰；汽車行駛於道路上，其汽車駕駛人未繫安全帶者，處駕駛人新台幣
    一千五百元罰鍰；汽車駕駛人使用註銷之駕駛執照駕車者，處新台幣六千元以上
    一萬二千元以下罰鍰，道路交通管理處罰條例第三十三條、第三十一條第三項、
    第二十二條第一項第六款、第二十五條第一項第三款、修正前第三十五條第一項
    第一款、第二十一條第一項第七款、第四十四條第一項第二款、第四十五條第一
    項第十三款、第三十一條第一項、第二十一條第一項第六款分別定有明文。又有
    代保管物件之違反道路交通管理事件，處罰機關於裁罰時，應檢查其所有案件併
    予處理，違反道路交通管理事件統一裁罰標準及處理細則第三十九條亦定有明文
    。
三、經查，本件原處分機關認受處分人即異議人自八十一年八月二十一日起至九十一
    年十二月十日止，經警舉發不遵管制規定、騎乘機車未戴安全帽等違規共計三十
    七件，依違反道路交通管理事件統一裁罰標準及處理細則第三十九條之規定，裁
    決異議人應繳納罰鍰共計十二萬五千一百元。又異議人確有上開多次違規之事實
    ，且均為警當場舉發，並由異議人當場簽收舉發通知單無誤等情，業有舉發通知
    單三十紙在卷足憑，且為異議人所不爭執（見聲明異議狀及本院九十二年一月二
    十九日訊問筆錄），異議人明知已為警舉發違規，卻屢次逾越應到案期限而未到
    案聽候裁決或自行繳納罰鍰，從而，原處分機關依上開規定及違反道路交通管理
    事件統一裁罰標準表裁處異議人罰鍰十二萬五千一百元，並無不當。異議人聲請
    先行發還代保管之號牌二面及請求分期清償等語，經查並無所據，尚難准許，本
    件異議為無理由，應予駁回。
四、據上論斷，應依道路交通案件處理法第十九條，裁定如主文。
中      華      民      國      九十二      年      二    月    七      日
                                        臺灣高雄地方法院交通法庭
                                            法  官  謝  雨  真
右正本證明與原本無異。
如不服本裁定，應於裁定送達後五日內，向本院提出抗告狀。
                                            書記官  陳  威  志
中    華    民    國      九十二      年      二      月      七      日


司法院資訊處製作；財團法人民間司法改革基金會備份。
